【裁判字號】    92,訴,1971
【裁判日期】    920930
【裁判案由】    毒品危害防制條例
【裁判全文】
臺灣高雄地方法院刑事判決                        九十二年度訴字第一九七一號
    公  訴  人  臺灣高雄地方法院檢察署檢察官
    被      告  乙○○
右列被告因違反毒品危害防制條例案件，經檢察官提起公訴（九十二年度毒偵字第三
四一四號），嗣因被告就被訴事實為有罪之陳述，本院並聽取當事人之意見後，改依
簡式審判程序進行，判決如左：
    主  文
乙○○連續施用第一級毒品，累犯，處有期徒刑拾月。
    事  實
一、乙○○前因違反肅清煙毒條例案件，經本院於民國八十六年七月二日以八十六年
    度訴字第六一八號判處應執行有期徒刑三年八月，並經台灣高等法院高雄分院於
    八十六年九月三十日以八十六年度上訴字第一七六七號駁回上訴確定，其後送監
    執行，於八十八年十一月九日假釋出監，惟因另違反毒品危害防制條例案件，復
    經撤銷上開假釋後接續執行，嗣於九十一年十一月二十三日因縮刑期滿而執行完
    畢。乙○○前又因施用毒品案件，經本院裁定送觀察、勒戒後，因認有繼續施用
    毒品之傾向，再經本院裁定令入戒治處所施以強制戒治，於戒治期滿後，由台灣
    高雄地方法院檢察署檢察官於九十年十月二十九日以九十年度戒毒偵字第一一七
    三號不起訴處分確定。詎乙○○猶不知悔改，竟基於施用第一級毒品海洛因之概
    括犯意，於上開不起訴處分後之五年內即於九十二年三月二十六日晚上八時許（
    起訴書誤載為同年三月二十八日凌晨零時許回溯二十四小時內之某時）及自同年
    四月間某日起至同年七月間某日止，分別於高雄市楠梓加工區附近之朋友住屋處
    等地點，以針筒注射海洛因之方式，連續多次施用第一級毒品海洛因，約每二、
    三天即施用一次。嗣為警於九十二年三月二十八日下午六時許（起訴書誤載為同
    日凌晨零時許），持台灣高雄地方法院檢察署檢察官強制到場（強制採驗尿液）
    許可書，前往高雄市楠梓區○○○路南二巷六一號乙○○住處，強制其至高雄市
    政府警察局楠梓分局，經採集其尿液送驗而查獲。
二、案經高雄市政府警察局楠梓分局報告台灣高雄地方法院檢察署檢察官偵查起訴。
    理  由
壹、程序方面：
    按本件被告乙○○所犯係死刑、無期徒刑、最輕本刑為三年以上有期徒刑以外之
    罪，其於準備程序就前揭被訴事實為有罪之陳述，經受命法官告知簡式審判程序
    之旨，並聽取其與公訴人之意見後，本院認無不得或不宜改依簡式審判程序進行
    之處，爰依刑事訴訟法第二百七十三條之一第一項、第二百八十四條之一，裁定
    本件由受命法官獨任進行簡式審判程序，合先敘明。
貳、實體方面：
  一、訊據被告乙○○對於右揭犯罪事實均坦承不諱，本院復審酌：
    (一)查被告前因施用毒品案件，經本院裁定送觀察、勒戒後，因認有繼續施用毒品
      之傾向，再經本院裁定令入戒治處所施以強制戒治，於戒治期滿後，由台灣高
      雄地方法院檢察署檢察官於九十年十月二十九日以九十年度戒毒偵字第一一七
      三號不起訴處分確定之事實，有本院被告院內索引卡紀錄表、台灣高等法院被
      告全國前案紀錄表、刑案資料查註紀錄表各乙份在卷可按。是被告於涉本案之
      前，業已一犯施用毒品，並於強制戒治期滿後，經不起訴處分確定甚明。
    (二)次查，經警將被告遭查獲時所採取之尿液送驗結果，係呈嗎啡陽性反應，此有
      列管毒品人口尿液檢體採集送驗紀錄表、台灣檢驗科技股份有限公司九十二年
      四月二十八日編號ＫＺ000000000000號濫用藥物尿液檢驗報告各
      乙紙在卷可稽。又查：
      (1)海洛因施用入人體後水解還原成嗎啡，再循嗎啡之代謝方式排出體外，業據
        行政院衛生署藥物食品檢驗局七十三藥檢壹字第○三○二二一號函說明綦詳
        ，且依醫學臨床實驗及根據英國藥學會出版Isolation and
        Indentification of Drugs乙書第二九三頁載明：海洛因經注射入人體後，
        在體內迅速水解成6Monoacety Imorphine，再緩緩繼續水解成嗎啡，然後再
        循嗎啡之代謝方式排出，同書第四三一至四三二頁並載有：嗎啡經注射入人
        體後，約百分之五十以上於八小時內自尿中排出，至二十四小時排出約百分
        之九十，但四十八小時後仍有微量可檢出等語。
      (2)再者，上開尿液檢驗報告載明係以ＧＣ／ＭＳ（即氣相層析質譜儀分析法）
        方法檢驗，而該方法之原理係檢品經氣化後，通過層析管分離純化，再將純
        化後之成分循序送入質譜儀做個別鑑定。因質譜儀所測定之圖譜，在化學上
        被公認具有指紋特性，故可據以完全判定該檢品係為何種化合物。職是，台
        北榮民總醫院即認為「若以氣相層析質譜儀（ＧＣ／ＭＳ）作藥物及其代謝
 產物之定性及定量分析，幾乎不會有偽陽性反應產生」，此經該院八十三年
        四月七日以八三北總內字第三○五九號函示明確。
      (3)準此而論，被告之尿液經以氣相層析質譜儀分析法檢驗，既係呈嗎啡陽性反
        應，顯見被告應有在前揭犯罪時間施用第一級毒品海洛因之行為甚明。
    (三)綜上所述，被告前曾一犯施用毒品，於強制戒治期滿，經不起訴處分確定，並
      在該不起訴處分後之五年內，再施用本案第一級毒品海洛因，事證應屬明確，
      其犯行應堪認定。
  二、查海洛因係屬毒品危害防制條例第二條第二項第一款所規定之第一級毒品，核
      被告所為，係犯毒品危害防制條例第十條第一項施用第一級毒品罪。被告持有
      毒品，復進而施用，其持有毒品之低度行為，為施用毒品之高度行為所吸收，
      不另論罪。被告先後多次施用第一級毒品海洛因之犯行，時間緊接，所犯構成
      要件相同，顯係基於概括犯意為之，為連續犯，依刑法第五十六條規定，以一
      罪論，並加重其刑。至被告自九十二年四月間某日起至同年七月間某日止多次
      施用第一級毒品海洛因之犯行，公訴意旨雖未論及，但與其所指被告於九十二
      年三月二十六日施用毒品之犯行，有連續犯之裁判上一罪關係，已如前述，應
      為起訴效力所及，本院自應併予審判，附此敘明。被告前因違反肅清煙毒條例
      案件，經本院於八十六年七月二日以八十六年度訴字第六一八號判處應執行有
      期徒刑三年八月，並經台灣高等法院高雄分院於八十六年九月三十日以八十六
      年度上訴字第一七六七號駁回上訴確定，其後送監執行，於八十八年十一月九
      日假釋出監，惟因另違反毒品危害防制條例案件，復經撤銷上開假釋後接續執
      行，嗣於九十一年十一月二十三日因縮刑期滿而執行完畢，有前揭前科資料在
      卷足憑，被告受有期徒刑執行完畢，於五年以內再犯本件最重本刑為有期徒刑
      以上之罪，為累犯，應依刑法第四十七條之規定，加重其刑，並依法遞加之。
      本院審酌被告前已一犯施用毒品，甫因戒治期滿而於九十年十月二十九日經檢
      察官不起訴處分，竟於短期內再為本案犯行，足見其不思悔改，自制力亦顯不
      佳；惟另考量被告於本院審理時即能坦承犯行，犯後態度良好，而其施用毒品
      行為於本質上係屬自我戕害行為，並未對社會造成直接而過鉅之損害，反社會
      性之程度應屬較低等一切情狀，酌情量處如主文所示之刑，以資懲儆。
據上論斷，應依刑事訴訟法第二百七十三條之一第一項、第二百八十四條之一、第二
百九十九條第一項前段，毒品危害防制條例第十條第一項，刑法第十一條前段、第五
十六條、第四十七條，判決如主文。
本案經檢察官甲○○到庭執行職務。
中      華      民      國    九十二    年      九      月     三十     日
                              臺灣高雄地方法院刑事第七庭
                                  法  官  陳信旗
右判決正本證明與原本無異。
如不服本判決，應於送達後十日內，向本院提出上訴狀。
                                  書記官  張家榮
中      華      民      國    九十二    年      九      月     三十     日
附錄本判決論罪之法條：
毒品危害防制條例第十條第一項
    施用第一級毒品者，處六月以上五年以下有期徒刑。


司法院資訊處製作；財團法人民間司法改革基金會備份。
